---
title: "R Notebook"
author: "Bartosz DÄ…browski"
output:
  html_document:
    df_print: paged
---

Analiza liczby ofert na 1 mieszkańca

```{r message=FALSE, warning=FALSE}
# potrzebne pakiety 

require(magrittr)
require(dplyr)
require(rvest)
require(stringi) 
```

```{r}
otodom <- read.csv(file = "../data/otodom_cleaned_ver2.csv", stringsAsFactors = FALSE)
otodom = tbl_df(otodom)

statystyki_miast <- 
    html_session("https://pl.wikipedia.org/wiki/Miasta_w_Polsce_(statystyki)") %>%
    html_node("table") %>%
    html_table(trim = TRUE) %>%
    set_colnames(c("miasto", "powiat", "wojewodztwo", "pow", "ludnosc", "gestosc")) %>%
    mutate(pow = as.numeric(stri_replace_all_fixed(pow, ",", ".")),
           ludnosc = as.numeric(stri_replace_all_regex(ludnosc, "[:space:]", "")))
```

Zmienna statystyki miast ma `r nrow(statystyki_miast)` wierszy. Tabela poniżej.

```{r}
(statystyki_miast)
```
### ???
### ile ofert przypada na 1 mieszkańca?
### które miasto przoduje? które województwo przoduje

Analiza ofert na mieszkańca.

```{r}
oferty <- otodom %>%
    group_by(adres_miasto, adres_wojewodztwo) %>%
    summarise(liczba_ofert = n())

oferty %<>% left_join(statystyki_miast, by = c("adres_miasto" = "miasto",
                                               "adres_wojewodztwo" = "wojewodztwo"))


colnames(oferty)
colnames(statystyki_miast)

oferty %<>%
    mutate(ofert_na_mieszkanca = liczba_ofert / ludnosc) %>%
    arrange(desc(ofert_na_mieszkanca))
```

Otrzymujemy:

```{r}
oferty
```

otodom %>%

    filter(adres_miasto == "Siechnice") %>%
    select(sprzedajacy, cena, powierzchnia, rok_budowy) %>%
    View
    
#sprawdzamy kto sprzedaje domy w siechnicach
#library przerywa skrypt, require daje warning, wywala dopiero jak potrzebujemy biblioteki

















oferty <- otodom %>%
    group_by(adres_wojewodztwo, adres_miasto) %>%
    summarise(ile_ofert = n())

oferty %<>% left_join(statystyki_miast, by=c("adres_wojewodztwo" = "wojewodztwo",
                                             "adres_miasto" = "miasto")) %>%
    filter(!is.na(powiat))

oferty %>% 
    mutate(ofert_na_mieszkanca = ile_ofert / ludnosc) %>%
    arrange(desc(ofert_na_mieszkanca))
    
